臺灣彰化地方法院刑事判決
111年度易字第676號
公  訴  人  臺灣彰化地方檢察署檢察官
被      告  宋瑞祥


上列被告因加重竊盜案件，經檢察官提起公訴（111年度偵字第4
782號），被告於準備程序進行中就被訴事實為有罪之陳述，本
院依簡式審判程序判決如下：
    主  文
宋瑞祥犯如附表所示之罪，各處如附表主文欄所示之刑及沒收。
應執行有期徒刑壹年，如易科罰金，以新臺幣壹仟元折算壹日。
    犯罪事實及理由
一、本案之犯罪事實及證據，除引用附件檢察官起訴書之記載外
    ，證據部分補充：「被告宋瑞祥於本院準備程序及審理時之
    自白」。
二、起訴書認被告本案犯行符合累犯，並以被告刑案資料查註紀
    錄表為據，請求依刑法第47條第1項規定酌情加重其刑等語
    ，惟檢察官並未就被告本案構成累犯之事實具體提出證明方
    法，且未就被告有依累犯加重其刑之必要性具體說明，故本
    院經參酌最高法院刑事大法庭110年度台上大字第5660號裁
    定意旨，尚無從以卷內證據認有累犯加重其刑之必要，而僅
    將被告之前科、素行資料，列為刑法第57條之審酌事項，併
    予敘明。
三、核被告就附表編號一至五所為，均係犯刑法第321條第1項第
    1、2款之踰越牆垣侵入住宅竊盜罪；就附表編號六所為，係
    犯刑法第321條第1項第1、2款、第2項之踰越牆垣侵入住宅
    竊盜未遂罪。又被告就附表編號一至五所示之竊盜犯行，於
    職司偵查犯罪之機關或個人尚無任何確切根據知悉上開犯行
    究為何人所犯之前，即主動坦承涉有上開竊盜犯行，而自首
    並接受裁判，有被告警詢筆錄1份在卷可憑（偵卷第11頁）
    ，核與刑法第62條自首之規定相符，爰就上開犯行部分，依
    刑法第62條前段之規定減輕其刑。再被告就附表編號六所示
    之犯行，為未遂犯，依刑法第25條第2項規定減輕其刑。
四、爰審酌被告不思循合法途徑獲取財物，竟為私利，多次以侵
    入住宅、踰越牆垣之方式竊取他人財物，顯然缺乏對他人財
    產權應予尊重之觀念，實屬不該；惟考量被告犯後坦承犯行
    ，並衡酌被告之犯罪動機、手段、竊取物品價值、所獲利益
    、智識程度及生活狀況等一切情狀，分別量處如附表主文欄
    所示之刑，並定其應執行之刑如主文所示，且均諭知易科罰
    金之折算標準，以示懲儆。
五、被告於附表編號一至五所示之各次犯行，所竊得之現金分別
    為新臺幣4,000元，業據其陳明在卷（見本院卷第68頁），
    且均未扣案，應依刑法第38條之1第1項前段、第3項之規定
    宣告沒收，於全部或一部不能沒收或不宜執行沒收時，追徵
    其價額。
六、依刑事訴訟法第273條之1第1項、第299條第1項前段、第310
    條之2、第454條第2項，判決如主文。
七、如不服本判決，應自判決送達之日起20日內，向本院提起上
    訴（應附繕本）。
本案經檢察官童志曜提起公訴，由檢察官何金陞到庭執行職務。
中　　華　　民　　國　　111 　年　　8 　　月　　3 　　日
　　              刑事第八庭    法    官    陳彥志 
以上正本證明與原本無異。
如不服本判決應於收受判決後20日內向本院提出上訴書狀，並應
敘述具體理由；其未敘述上訴理由者，應於上訴期間屆滿後20日
內向本院補提理由書（均須按他造當事人之人數附繕本）「切勿
逕送上級法院」。
告訴人或被害人對於判決如有不服具備理由請求檢察官上訴者，
其上訴期間之計算係以檢察官收受判決正本之日期為準。
中　　華　　民　　國　　111 　年　　8 　　月　　3 　　日
                                書 記 官　于淑真
附錄本案論罪科刑法條：
中華民國刑法第321條
犯前條第1項、第2項之罪而有下列情形之一者，處6月以上5年以
下有期徒刑，得併科50萬元以下罰金：
一、侵入住宅或有人居住之建築物、船艦或隱匿其內而犯之。
二、毀越門窗、牆垣或其他安全設備而犯之。
三、攜帶兇器而犯之。
四、結夥三人以上而犯之。
五、乘火災、水災或其他災害之際而犯之。
六、在車站、港埠、航空站或其他供水、陸、空公眾運輸之舟、
    車、航空機內而犯之。
前項之未遂犯罰之。

附表：
編號 犯罪事實 主文 一 起訴書犯罪事實一㈠ 宋瑞祥犯踰越牆垣侵入住宅竊盜罪，處有期徒刑肆月，如易科罰金，以新臺幣壹仟元折算壹日。未扣案之犯罪所得新臺幣肆仟元沒收，於全部或一部不能沒收或不宜執行沒收時，追徵其價額。 二 起訴書犯罪事實一㈡ 宋瑞祥犯踰越牆垣侵入住宅竊盜罪，處有期徒刑肆月，如易科罰金，以新臺幣壹仟元折算壹日。未扣案之犯罪所得新臺幣肆仟元沒收，於全部或一部不能沒收或不宜執行沒收時，追徵其價額。 三 起訴書犯罪事實一㈢ 宋瑞祥犯踰越牆垣侵入住宅竊盜罪，處有期徒刑肆月，如易科罰金，以新臺幣壹仟元折算壹日。未扣案之犯罪所得新臺幣肆仟元沒收，於全部或一部不能沒收或不宜執行沒收時，追徵其價額。 四 起訴書犯罪事實一㈣ 宋瑞祥犯踰越牆垣侵入住宅竊盜罪，處有期徒刑肆月，如易科罰金，以新臺幣壹仟元折算壹日。未扣案之犯罪所得新臺幣肆仟元沒收，於全部或一部不能沒收或不宜執行沒收時，追徵其價額。 五 起訴書犯罪事實一㈤ 宋瑞祥犯踰越牆垣侵入住宅竊盜罪，處有期徒刑肆月，如易科罰金，以新臺幣壹仟元折算壹日。未扣案之犯罪所得新臺幣肆仟元沒收，於全部或一部不能沒收或不宜執行沒收時，追徵其價額。 六 起訴書犯罪事實一㈥ 宋瑞祥犯踰越牆垣侵入住宅竊盜未遂罪，處有期徒刑肆月，如易科罰金，以新臺幣壹仟元折算壹日。